ܢܣܒ,,pʿal,ethpʿel,paʿʿel,ethpaʿʿal,aphʿel,ettaphʿal
perfect,3MS,ܢܣܰܒ,ܐܶܬܢܣܶܒ,ܢܰܣܶܒ,ܐܶܬܢܰܣܰܒ,ܐܰܣܶܒ,ܐܶܬܬܰܣܰܒ
perfect,3FS,ܢܶܣܒܰܬ,ܐܶܬܢܰܣܒܰܬ,ܢܰܣܒܰܬ,ܐܶܬܢܰܣܒܰܬ,ܐܰܣܒܰܬ,ܐܶܬܬܰܣܒܰܬ
perfect,2MS,ܢܣܰܒܬ,ܐܶܬܢܣܶܒܬ,ܢܰܣܶܒܬ,ܐܶܬܢܰܣܰܒܬ,ܐܰܣܶܒܬ,ܐܶܬܬܰܣܰܒܬ
perfect,2FS,ܢܣܰܒܬܝ,ܐܶܬܢܣܶܒܬܝ,ܢܰܣܶܒܬܝ,ܐܶܬܢܰܣܰܒܬܝ,ܐܰܣܶܒܬܝ,ܐܶܬܰܣܰܒܬܝ
perfect,1S,ܢܶܣܒܶܬ,ܐܶܬܢܰܣܒܶܬ,ܢܰܣܒܶܬ,ܐܶܬܢܰܣܒܶܬ,ܐܰܣܒܶܬ,ܐܶܬܰܣܒܶܬ
perfect,3MP,ܢܣܰܒܘ,ܐܶܬܢܣܶܒܘ,ܢܰܣܶܒܘ,ܐܶܬܢܰܣܰܒܘ,ܐܰܣܶܒܘ,ܐܶܬܬܰܣܰܒܘ
perfect,3FP,ܢܣܰܒ̈ܝ,ܐܶܬܢܣܶܒ̈ܝ,ܢܰܣܶܒ̈ܝ,ܐܶܬܢܰܣܰܒ̈ܝ,ܐܰܣܶܒ̈ܝ,ܐܶܬܬܰܣܰܒ̈ܝ
perfect,2MP,ܢܣܰܒܬܽܘܢ,ܐܶܬܢܣܶܒܬܽܘܢ,ܢܰܣܶܒܬܽܘܢ,ܐܶܬܢܰܣܰܒܬܽܘܢ,ܐܰܣܶܒܬܽܘܢ,ܐܶܬܬܰܣܰܒܬܽܘܢ
perfect,2FP,ܢܣܰܒܬ̈ܶܝܢ,ܐܶܬܢܣܶܒ̈ܬܶܝܢ,ܢܰܣܶܒܬ̈ܶܝܢ,ܐܶܬܢܰܣܰܒ̈ܬܶܝܢ,ܐܰܣܶܒܬ̈ܶܝܢ,ܐܶܬܬܰܣܰܒ̈ܬܶܝܢ
perfect,1P,ܢܣܰܒܢ,ܐܶܬܢܣܶܒܢ,ܢܰܣܶܒܢ,ܐܶܬܢܰܣܰܒܢ,ܐܰܣܶܒܢ,ܐܶܬܬܰܣܰܒܢ
imperfect,3MS,ܢܶܣܰܒ,ܢܶܬܢܣܶܒ,ܢܢܰܣܶܒ,ܢܶܬܢܰܣܰܒ,ܢܰܣܶܒ,ܢܶܬܬܰܣܰܒ
imperfect,3FS,ܬܶܣܰܒ,ܬܶܬܢܣܶܒ,ܬܢܰܣܶܒ,ܬܶܬܢܰܣܰܒ,ܬܰܣܶܒ,ܬܶܬܬܰܣܰܒܝ
imperfect,2MS,ܬܶܣܰܒ,ܬܶܬܢܣܶܒ,ܬܢܰܣܶܒ,ܬܶܬܢܰܣܰܒ,ܬܰܣܶܒ,ܬܶܬܬܰܣܰܒ
imperfect,2FS,ܬܶܣܒܺܝܢ,ܬܶܬܢܰܣܒܺܝܢ,ܬܢܰܣܒܺܝܢ,ܬܶܬܢܰܣܒܺܝܢ,ܬܰܣܒܺܝܢ,ܬܶܬܬܰܣܒܺܝܢ
imperfect,1S,ܐܶܣܰܒ,ܐܶܬܢܣܶܒ,ܐܶܢܰܣܶܒ,ܐܶܬܢܰܣܰܒ,ܐܰܣܶܒ,ܐܶܬܬܰܣܰܒ
imperfect,3MP,ܢܶܣܒܽܘܢ,ܢܶܬܢܰܣܒܽܘܢ,ܢܢܰܣܒܽܘܢ,ܢܶܬܢܰܣܒܽܘܢ,ܢܰܣܒܽܘܢ,ܢܶܬܬܰܣܒܽܘܢ
imperfect,3FP,ܢܶܣ̈ܒܳܢ,ܢܶܬܢܰܣܒ̈ܳܢ,ܢܢܰܣܒ̈ܳܢ,ܢܶܬܢܰܣܒ̈ܳܢ,ܢܰܣܒ̈ܳܢ,ܢܶܬܬܰܣܒ̈ܳܢ
imperfect,2MP,ܬܶܣܒܽܘܢ,ܬܶܬܢܰܣܒܽܘܢ,ܬܢܰܣܒܽܘܢ,ܬܶܬܢܰܣܒܽܘܢ,ܬܰܣܒܽܘܢ,ܬܶܬܬܰܣܒܽܘܢ
imperfect,2FP,ܬܶܣ̈ܒܳܢ,ܬܶܬܢܰܣܒ̈ܳܢ,ܬܢܰܣܒ̈ܳܢ,ܬܶܬܢܰܣܒ̈ܳܢ,ܬܰܣܒ̈ܳܢ,ܬܶܬܬܰܣܒ̈ܳܢ
imperfect,1P,ܢܶܣܰܒ,ܢܶܬܢܣܶܒ,ܢܢܰܣܶܒ,ܢܶܬܢܰܣܰܒ,ܢܰܣܶܒ,ܢܶܬܬܰܣܰܒ
imperative,MS,ܣܰܒ,ܐܶܬܢܰܣܒ,ܢܰܣܶܒ,ܐܶܬܢܰܣܰܒ,ܐܰܣܶܒ,ܐܶܬܬܰܣܰܒ
imperative,FS,ܣܰܒܝ,ܐܶܬܢܰܣܒܝ,ܢܰܣܶܒܝ,ܐܶܬܢܰܣܰܒܝ,ܐܰܣܶܒܝ,ܐܶܬܬܰܣܰܒܝ
imperative,MP,ܣܰܒܘ,ܐܶܬܢܰܣܒܘ,ܢܰܣܶܒܘ,ܐܶܬܢܰܣܰܒܘ,ܐܰܣܶܒܘ,ܐܶܬܬܰܣܰܒܘ
imperative,FP,ܣܰܒ̈ܝ,ܐܶܬܢܰܣܒ̈ܝ,ܢܰܣܶܒ̈ܝ,ܐܶܬܢܰܣܰܒ̈ܝ,ܐܰܣܶܒ̈ܝ,ܐܶܬܬܰܣܰܒ̈ܝ
active-participle,MS,ܢܳܣܶܒ,ܡܶܬܢܣܶܒ,ܡܢܰܣܶܒ,ܡܶܬܢܰܣܰܒ,ܡܰܣܶܒ,ܡܶܬܬܰܣܰܒ
active-participle,FS,ܢܳܣܒܳܐ,ܡܶܬܢܰܣܒܳܐ,ܡܢܰܣܒܳܐ,ܡܶܬܢܰܣܒܳܐ,ܡܰܣܒܳܐ,ܡܶܬܬܰܣܒܳܐ
active-participle,MP,ܢܳܣܒܺܝܢ,ܡܶܬܢܰܣܒܺܝܢ,ܡܢܰܣܒܺܝܢ,ܡܶܬܢܰܣܒܺܝܢ,ܡܰܣܒܺܝܢ,ܡܶܬܬܰܣܒܺܝܢ
active-participle,FP,ܢܳܣ̈ܒܳܢ,ܡܶܬܢܰܣܒ̈ܳܢ,ܡܢܰܣܒ̈ܳܢ,ܡܶܬܢܰܣܒ̈ܳܢ,ܡܰܣܒ̈ܳܢ,ܡܶܬܬܰܣܒ̈ܳܢ
passive-participle,MS,ܢܣܺܝܒ,,ܡܢܰܣܰܒ,,ܡܰܣܰܒ,
passive-participle,FS,ܢܣܺܝܒܳܐ,,ܡܢܰܣܒܳܐ,,ܡܰܣܒܳܐ,
passive-participle,MP,ܢܣܺܝܒܺܝܢ,,ܡܢܰܣܒܺܝܢ,,ܡܰܣܒܺܝܢ,
passive-participle,FP,ܢܣܺܝܒ̈ܳ,,ܡܢܰܣ̈ܒܳܢ,,ܡܰܣ̈ܒܳܢ,
infinitive,,ܡܶܣܰܒ,ܡܶܬܢܣܳܒܽܘ,ܡܢܰܣܳܒܽܘ,ܡܶܬܢܰܣܳܒܽܘ,ܡܰܣܳܒܽܘ,ܡܶܬܬܰܣܳܒܽܘ
